【裁判字號】    90,上易,1706
【裁判日期】    901204
【裁判案由】    傷害
【裁判全文】
臺灣高等法院臺南分院刑事判決            九十年度上易字第一七六號    Ｃ
      上  訴  人
      即  被  告  乙  ○  ○
右上訴人因傷害案件，不服臺灣臺南地方法院九十年度易字第一二四八號中華民國九
十年九月二十五日第一審判決（起訴案號：臺灣臺南地方法院檢察署九十年度偵字第
五六五七號），提起上訴，本院判決如左：
      主      文
上訴駁回。
      事      實
一、緣乙○○前因受雇於甲○○之夫劉恆宏，而與劉恆宏間有債務糾紛，未能解決。
    乙○○乃於民國（上同）九十年四月九日十九時三十分許，至劉恆宏位於台南市
    東區○○○路○段五二九號住處欲找劉恆宏商談債務問題，惟乙○○至劉恆宏前
    開住處時，僅劉恆宏之妻甲○○在家，乙○○與甲○○遂發生言語衝突，乙○○
    竟基於傷害甲○○身體之故意，持其所有之安全帽一頂（未據扣案），毆打甲○
    ○之頭部與手部，致甲○○受有右頭皮二公分裂傷、臉部挫傷瘀血、雙臂多處挫
    傷瘀血等傷害。
二、案經甲○○訴由台灣台南地方法院檢察署檢察官偵查起訴。
      理      由
一、上訴人即被告乙○○坦承曾於前揭時、地，至告訴人甲○○前揭住處，持安全帽
    毆打告訴人頭部、手部等情不諱，即其於本院審理時稱：（問：你前因受雇於甲
    ○○之夫劉恆宏，而與劉恆宏間有債務糾紛，未能解決。乙○○遂於九十年四月
    九日十九時三十分許，至劉恆宏位於台南市○區○○○路三段五二九號住處欲找
    劉恆宏商談債務問題，是否？）是的。（問：你至劉恆宏前開住處時，僅劉恆宏
    之妻甲○○在家，乙○○旋與甲○○發生言語衝突，乙○○竟基於傷害甲○○身
    體之故意，持其所有之安全帽一頂，毆打甲○○之頭部與手部，致甲○○受有右
    頭皮二公分裂傷、臉部挫傷瘀血、雙臂多處挫傷瘀血等傷害。是否？）我一進去
    是要去找他先生討債，但他先生不在，他太太知道欠我錢的事情，是她先打我的
    ，因為她用手抓我脖子，我才用安全帽打她，因我認為她只有抓傷我，我才沒有
    去驗傷告她等語（見本院九十年十一月二十日審判筆錄），核與告訴人於警訊中
    所陳遭被告傷害之情節有相符之處（見臺南市警察局第一分局偵查卷九十年四月
    十一日偵訊筆錄）。而告訴人受有右頭皮二公分裂傷、臉部挫傷瘀血、雙臂多處
    挫傷、瘀血等傷害，亦有台南市立醫院九十年四月九日驗傷單一紙在卷可稽。足
    證被告上開自白與事實相符，足以採取。被告之事證明確，犯行堪以認定。
二、核被告所為係犯刑法第二百七十七條第一項之傷害罪。
三、原審以被告罪證明確，因予適用刑法第二百七十七條第一項、第四十一條第一項
    前段，罰金罰鍰提高標準條例第一條前段、第二條，並審酌被告前無犯罪紀錄，
    有台灣高等法院被告全國前案紀錄表一份在卷可稽，犯罪之動機、手段，對告訴
    人所生之損害、犯罪後坦承犯行，惟迄今尚未賠償告訴人損害之態度等一切情狀
    ，量處被告拘役三十日，並諭知如易科罰金以三百元折算一日之標準。本院經核
    原判決認事用法，均無違誤，量刑亦稱妥適。被告上訴意旨指原判決量刑過重，
    為無理由，應予駁回。
據上論斷，應依刑事訴訟法第三百六十八條，判決如主文。
本案經檢察官邱克斌到庭執行職務。
中    華    民    國      九十      年      十二      月      四        日
                                  臺灣高等法院臺南分院刑事第一庭
                                      審判長法官  鄭    文    肅
                                            法官  黃    三    哲
                                            法官  王    浦    傑
右正本證明與原本無異。
不得上訴。
                                      法院書記官  蔡    振    豐
中    華    民    國      九十      年      十二      月     七    日
附錄本判決論罪科刑法條：
刑法第二百七十七條第一項：傷害人之身體或健康者，處三年以下有期徒刑、拘役或
                          一千元以下罰金。


司法院資訊處製作；財團法人民間司法改革基金會備份。
